【裁判字號】    90,上訴,1508
【裁判日期】    901108
【裁判案由】    殺人未遂等
【裁判全文】
臺灣高等法院臺中分院刑事判決                    九十年度上訴字第一五八號
    上  訴  人  臺灣臺中地方法院檢察署檢察官
    上  訴  人
    即  被  告  丙○○
                丁○○
    被      告  乙○○
    右三人共同
    指定辯護人  本院公設辯護人  甲○○
右上訴人等因被告等殺人未遂等案件，不服臺灣臺中地方法院九十年度重訴字第四三
七號，中華民國九十年六月二十六日第一審判決（起訴案號：臺灣臺中地方法院檢察
署八十九年度偵字第一０二三四號），提起上訴，本院判決如左：
      主  文
上訴駁回。
事  實
一、丙○○素行不良，前於民國八十二年一月間因煙毒案件，經本院以八十一年度上
    訴字第二六一九號判決，判處有期徒刑三年二月；嗣於八十三年一月間因竊盜等
    案件，再經本院以八十二年度上訴字第二二四五號判決，判處有期徒刑刑三年四
    月；又於八十三年一月間因貪污案件，經臺灣高等法院臺南分院以八十二年度上
    訴字第一０四四號判決，判處有期徒刑八月，褫奪公權一年；又於八十三年三月
    間因煙毒等案件，經本院以八十三年度上訴字第三一二二號判決，判處有期徒刑
    四年六月；再於八十四年三月間因竊盜案件，經本院以八十四年度上訴字第一二
    四八號判決，判處有期徒刑一年六月，上開數罪所處之刑（除本院八十一年度上
    訴字第二六一九號判決者外），並經本院以八十四年度聲字第九一九號裁定，定
    應執行刑為有期徒刑九年八月，褫奪公權一年，且與本院前開八十一年度上訴字
    第二六一九號判決所處有期徒刑三年二月接續執行，而於八十七年十月三日核准
    假釋，刑期至九十四年十月二十九日始屆滿，現仍在假釋中。丁○○則於八十三
    年五月間因煙毒等案件，經臺灣彰化地方法院以八十三年度訴字第八八九號判決
    ，判處有期徒刑三年六月，並於八十六年十月三日縮短刑期假釋期滿執行完畢。
    詎丙○○明知未經主管機關許可，不得持有具殺傷力之改造手槍，於八十八年間
    ，自其友人李漢卿（已於八十九年一月十七日死亡）之口中得知有仿Walther 廠
    7.65半自動手槍製造之具有殺傷力之改造金屬玩具槍（FS-0607型）一把（槍枝
    管制編號：0000000000、含彈匣一個），及具有殺傷力之改造子彈五
    顆，藏於彰化市○○路○○路橋附近，並由李漢卿帶其前往察看藏置之地點，且
    吩咐其若有需要可隨時前往取出使用。嗣因丙○○與乙○○、丁○○三人於八十
    九年五月十一日晚上十一時許，在臺中市○○路之「金錢豹舞廳」消費時，丙○○因細故與數名不詳姓名年籍之男子發生衝突而遭毆打，丙○○不甘受辱，為尋
    仇報復，遂要不知有槍彈情形之丁○○駕駛車牌號碼７Ｈ－１９７８號自用小客
    車搭載其與亦不知情之乙○○返回彰化市，行至上開藏匿槍彈地點附近時，即由
    丙○○單獨下車前往上開藏匿槍彈之地點，取出上開仿Walther廠7.65半自動手
    槍製造之金屬玩具槍及改造子彈藏放在身上備用，而未經許可，無故持有該具殺
    傷力之改造手槍一把及子彈五顆。嗣於翌日凌晨二時五十分許，丙○○囑丁○○
    再駕駛原車與乙○○三人返回「金錢豹舞廳」尋覓仇家，惟未尋見，乃打消前開
    受辱尋仇報復之意，而搭載該舞廳小姐林筱芸、劉玉茹外出。迄同日凌晨三時許
    ，車行至臺中市○○○路與文心路口時，適遇臺中市警察局刑警隊據報派員循線
    攔檢，經員警鳴警示燈及警報，示意丁○○停車受檢，並以兩部偵防車前後包抄
    攔住丁○○所駕駛之前揭車號７Ｈ－１９７８號自用小客車。詎警方人員楊春賢
    等人下車出示證件表明身分，欲執行盤查職務時，坐在車內右前座之丙○○因恐
    持槍犯行遭查獲，為拒絕受檢，竟示意丁○○駕駛上開自用小客車，加速衝撞執
    勤公務之偵防車，丁○○果依丙○○之意，而基於共同犯意聯絡，由其以所駕自
    用小客車加速強行前後衝撞，致前後包夾之兩輛車牌號碼Ｘ８－０９６２、Ｘ８
    －９６５２之公務偵防車損壞，且妨害員警執行臨檢職務。嗣因警員楊春賢為阻
    止丁○○駕駛之自用小客車繼續衝撞警車，乃朝空鳴槍示警制止。而當丁○○駕
    車衝撞偵防車之際，坐於右前座之丙○○，竟另基於即使因射擊後致生攔檢員警
    發生死亡結果，亦在所不惜之間接殺人故意，自其腰際拔出上開改造手槍，從車
    內右前座隔窗往外，朝員警楊春賢方向射擊，在場員警見狀為阻止丙○○持槍射
    擊，在丙○○射擊一發子彈後，遂開槍反擊，其中警員楊春賢對丁○○所駕駛之
    自用小客車射擊九槍，另警員陳來宏、郭克資、丁效維、廖述元亦同時分別朝該
    車輪胎、車體各射擊四槍，迨丙○○身中四槍，無力反抗後，丁○○所駕駛之車
    牌號碼７Ｈ－１９７８號自用小客車停止衝撞，執行臨檢之警員始未被射中而倖
    免於難。嗣經警驅前逮捕丙○○、丁○○、乙○○三人，並當場扣得丙○○因受
    傷後掉落在駕駛座右側上之改造手槍一支、子彈四顆（含彈匣一個）及掉落該車
    右前座左側已擊發之彈殼一個。
二、案經臺中市警察局移送臺灣臺中地方法院檢察署檢察官偵察起訴。
      理  由
壹、被告丙○○、丁○○有罪部分：
一、右揭犯罪事實，業據被告丙○○、丁○○二人分別於警訊及檢察官初次偵訊時供
    承不諱（見八十九年核退字第二一七四號偵查卷第二、三、十四、十五頁及八十
    九年偵字第一０二三四號偵查卷第二十六、二十七頁），核與同案被告乙○○於
    警訊及檢察官初次偵訊時證述情節相符（見同上核退卷第三頁及同上偵卷第三十
    一頁以下），並有案發現場之照片八幀附卷可稽，復有扣案之改造玩具手槍一支
    、子彈四顆（含彈匣一個）及已擊發之彈殼一個可資佐證。雖被告二人及同案被
    告乙○○嗣自八十九年七月七日檢察官偵訊時起，迄本院審理時均翻異前詞，被
    告丙○○辯稱：扣案之槍彈是乙○○拿出來並持有，且是由乙○○於案發現場持
    該槍射擊警員，當初因伊已受嚴重之槍傷，以為人生沒有希望，為替乙○○、丁○○二人脫罪，才承認是伊持槍並開槍，另警車臨檢時，因警方未表明身分，且
    警車上沒有警示燈，因此，伊以為他們是仇家的車子，才叫丁○○趕快加速衝撞
    前方車輛逃離云云；另被告丁○○亦改稱：槍彈是被告乙○○所持有，是乙○○
    開槍射擊警員，當時警方未表明身分，警車上並沒有警示燈，因此，伊才誤為黑
    道兄弟攔車云云。同案被告乙○○則改稱：槍彈是伊所持有，當初以為伊之姐夫
    即被告丙○○身中槍傷會死亡，才指述槍彈為丙○○所持有，伊有將槍枝拿起來
    要向車外射擊，但不知有無擊出即掉落在車上云云；惟查：
  (一)、本件案發當時，警方鳴警報器及以警示燈示意停車臨檢時，被告丙○○坐於該
      車之右前座，見員警下車，即口出三字經，並自腰際拔出手槍上膛，命被告丁○○加速往前衝撞警車，隨即與警方發生槍戰等情，業據當時坐於後座，由被
      告二人及乙○○自「金錢豹舞廳」帶同外出之舞廳小姐即林筱芸、劉玉茹二人
      於警訊時證述明確（見八十九年偵字第一０二三四號偵查卷第三十六至三十九
      頁）。再者，徵諸內政部警政署刑事警察局九十年四月十七日刑鑑字第三八二
      二九號鑑驗通知書所載：「經測量該貼有隔熱紙之汽車玻璃面箭頭所指之孔洞
      ，其寬度最大約十mm、最小約八mm，研判可能係土（改）造槍枝射擊所造成，
      不排除其彈頭直徑約八mm左右」（見原審卷第六十八頁），及該局八十九年六
      月五日刑鑑字第六三七四五號鑑驗通知書所載：「送鑑子彈四顆，均認係金屬
      彈殼、彈頭（直徑約八mm）組合而成之土造子彈（彈底打印有"8mmPPK/S"字樣
      ）」（見同上核退卷第三十三頁），並附於八十九年核退字第二一七四號偵查
      卷第二十九頁之照片二幀，其中上幀照片即被告等所駕自用小客車右前車門玻
      璃彈孔，有一彈孔為自車內向外射擊所遺，而下幀照片顯示該車右前座左側遺
      有射擊後彈殼一個，益證於案發當時，確有人自車號７Ｈ－１９７８號自用小
      客車的右前座處，持扣案之改造手槍，朝右前座旁之車窗玻璃，自內往外射擊
改造子彈一發。
  (二)、被告丙○○、丁○○及同案被告乙○○與證人林筱芸、劉玉茹於偵審中，均陳
      稱案發當時被告丙○○係坐在右前座，車子由丁○○在駕駛等情無訛，而被告
      丙○○前揭持槍射擊之情節，除據被告丙○○於偵查初訊中自承在卷外（見八
      十九年度核退字第二一七四號偵查卷宗第十四頁），又據被告丁○○及同案被
      告乙○○於警訊及偵查初訊中供證，暨證人林筱芸、劉玉茹於警訊中證述無訛
      有如前述。即本件在現場擔任緝捕工作之警員楊春賢於原審亦到庭結證稱：「
      ：：：我下車之後，我有出示證件，並喊說我們是警察，不要動，他們就衝撞
      車牌號碼Ｘ８－０９６２號之偵防車，當時我有看到坐在前座駕駛旁的人拿槍
      。」「（當天去圍捕的時候，是否可以看到被告車子裡面的情形？）我從前擋
      風玻璃可以看到被告有拿槍，且當時在路口，燈很亮，所以看得很清楚。」（
      見原審卷第三十一、一一九、一二０頁）等語綦詳。
  (三)、被告二人及同案被告乙○○並證人劉玉茹雖事後翻異前詞，改稱扣案之槍彈係
      乙○○所有，是乙○○在案發現場拿出來射擊云云；然觀之本件案發後扣案之
      改造手槍係掉落於駕駛座右側，已擊發子彈後之彈殼則掉落在右前座側，而被
      告丙○○受傷後之血跡亦在右前座左側，此有卷附照片可參（見八十九年度核
      退字第二一七四號偵查卷宗第二十八、二十九頁），衡之常情，若由駕駛座後
      面之乙○○所持槍射擊，該槍彈應掉落在後座相關位置，顯見應係被告受傷後
      ，往駕駛座側倒，故其血跡染在右前座之左側，該槍枝亦往被告丁○○方向掉
      落，而子彈在擊發後之瞬間，彈殼彈跳在其右前座上。況徵之該自用小客車車
      內空間狹小，被告丙○○於案發當時係坐在右前座，乙○○則係坐在左後座，
      再觀之八十九年度核退字第二一七四號偵查卷宗第二十九頁上幀照片所示，該
      往外射擊之彈孔係留在右前座車窗中間位置，乙○○於案發當時應不可能在左
      後座開槍，並將子彈自右前座旁之窗戶射出，因依被告等事後所稱由坐在左後
      座之乙○○開槍射擊警員，則由子彈飛行的路徑以觀，該子彈在穿透右前座旁
      之玻璃前，極有可能先擊中右前座之被告丙○○，故被告等事後所稱實與常情
      有悖。且依卷附照片所示，被告等所駕車輛遭警方開槍射擊後遺留之彈孔，其
      中在右前門及玻璃上者至少有九個以上，在右前擋風玻璃者有二個，足見案發
    當時，警方係為壓制在右前座之被告丙○○持槍射擊之威脅，而集中火力朝該
      座位射擊。再者，衡之常情，被告及相關證人等於第一次之供證情節，距事實
      發生之時較近，記憶當更為清晰，且較少權衡利害得失或受他人干預，比之事
      後翻異之詞，自更為可採，故除非可證明其更異之詞與事實更為相符，或其供
      述係虛偽者外，自不得任意捨棄初供不採。顯見被告等於事後改稱是係乙○○
      持槍乙詞，無非卸責之詞，不足採信，同案被告乙○○及證人劉玉茹事後所證
      係乙○○持槍等節，亦係附和被告等而為迴護之詞，亦無足採。至前揭內政部
      警政署刑事警察局九十年四月十七日刑鑑字第三八二二九號鑑驗通知書雖認該
      車窗上之彈孔並未有制式火藥射擊殘跡，然火藥射擊殘跡之遺留與否，受射擊
      之距離，及是否有另外物品遮擋之影響至鉅，且本件扣案之子彈係土造子彈，
      非制式子彈，故該鑑定並不足以否定被告丙○○前揭持槍射擊之事實。
  (四)、按之以具有殺傷力之槍枝對人射擊，足以對人之生命造成危險，且本件扣案之
      改造手槍及子彈經送鑑定結果，認「手槍（槍枝管制編號：00000000
      00）係以仿Walther廠7.65半自動手槍製造之金屬玩具槍（FS-0607型）換裝
      車通之金屬槍管改造而成，機械性能良好，具發射子彈功能，具殺傷力；子彈
      四顆，均係金屬彈殼、彈頭（直徑8mm）組合而成之土造子彈（彈底打印有
      "8mmPPK/S"字樣），可供上述槍枝裝填發射，採樣二顆試射結果均可擊發，認
      具殺傷力」，此有內政部警政署刑事警察局八十九年六月五日刑鑑字第六三七
      四五號鑑驗通知書一紙在卷足資佐證（見八十九年度核退字第二一七四號偵查
      卷宗第三十三頁）。持該扣案槍枝朝人射擊，足以使被害人死亡，衡之一般常
      識，當為有充分社會經驗之被告丙○○可以預見之事實，被告丙○○竟不顧後
      果悍然為之，雖其朝警員楊春賢方向射擊之目的，主要在急於脫逃，而非有殺
      人之直接故意，然徵之被告丙○○當時並示意丁○○衝撞警車，嚷罵三字經之
      語，其若因該槍擊而致盤查欄檢之警員發生死亡之結果，顯然不違背被告丙○○本意，被告丙○○具有殺人之間接故意應屬無疑。
  (五)、至被告等所聲請傳訊之證人劉忠志雖於原審審理時到庭結證稱：「（在追逐中
      ，有無聽到警車的警示燈鳴叫的聲音？）印象中沒有。」「（你在現場有無看
      到警示燈？提示照片告以要旨）我在一百公尺外，聽到槍聲，我就過去，我剛
      開始誤以為是黑道火拼，我到現場的時候，沒有看到警示燈，可能是他們後來
      才放的，我在現場待了二十分鐘左右，都沒有看到警示燈」（見本院九十年六
      月十一日審判筆錄第四頁）等語，然查，證人劉玉茹、林筱芸於警訊時均已陳
      稱警方有鳴警報器及警示燈示意停車臨檢時，被告丙○○自腰際拔出手槍上膛
      ，示意被告丁○○加速往前衝撞警車等情（見八十九年偵字第一０二三四號偵
      查卷第三十六至三十九頁），且被告丁○○於警訊時亦供認：「：：：在臺中
      市○○區○○路與臺中港路口遇警攔檢時，我不聽警方的警示，仍駕車號７Ｈ
      －１９７８號自用小客車，加速衝撞警車。」（見八十九年偵字第一０二三四
      號偵查卷第二十六頁背面）等語，核與證人劉玉茹、林筱芸之前開陳述相吻合
      ，況觀之附於八十九年核退字第二一七四號偵查卷之案發現場之照片八幀，亦
      可知偵防車上有放置警示燈，足見被告等於案發當時均知悉係警察正在執行臨
      檢勤務；再者，警員楊春賢於原審審理時亦到庭證稱：「（停車時警車是否有
      鳴警報器或是閃警示燈？有無見警察出示證件表明身份？）有我也有拿證件，
      我一手拿證件，一手拿槍。當時我們偵防車有亮燈。」（見原審卷第三十一頁
      ）等語綦詳，益見警察當時確有警鳴警示燈及警報，並示意停車臨檢甚明。參
      以證人劉忠志係旁觀之路人，且係聽聞槍聲之後，始由百公尺外前往現場，則
      其距攔檢當時已有相當之時間及空間距離，如何得悉攔檢情形﹖已有可疑；且
      本件被告等於案發後立刻被逮捕或送醫，迄原審多次審理中始終未曾提出該證
      人，卻於時隔年餘後，始舉證前開證人親聞案發情形，所證又與現場為警查獲
      之被告丁○○及證人劉玉茹、林筱芸前開供證相違，應係事後迴護被告之詞，
      自無足採。
    綜上所述，本件被告丙○○、丁○○二人之犯罪事證明確，犯行堪予認定。
二、按內政部警政署於八十五年十二月十三日以（八五）警署保字第九一０七二號函
    明示：「有關『改造模型槍』，係指由產製槍械合法廠商製造之不具發射功能制
    式槍枝模型，經加工改造或得輕易改裝或加裝而具有發射功能及殺傷力之槍枝。
    」「另其他可發射金屬或子彈具有殺傷力之各式槍枝，係指改造模型槍以外經製
    造、改造具殺傷力之其他槍枝（以玩具槍改造並具殺傷力者，亦屬之）」，本件
    扣案之手槍，既係由仿Walther廠7.65半自動手槍製造之金屬玩具槍（FS -0607
    型）換裝車通之金屬槍管改造而成，自非改造模型槍而屬槍砲彈藥刀械管制條例
    第四條第一項第一款所稱「其他可發射子彈或金屬具有殺傷力之各式槍枝」，是
    被告丙○○未經許可，持有前開改造玩具手槍及子彈，朝員警楊春賢方向射擊，
    並示意被告丁○○駕車衝撞警車，核其所為，係犯刑法第二百七十一條第二項、
    第一項殺人未遂罪、第一百三十五條第一項妨害公務罪，槍砲彈藥刀械管制條例
    第十一條第四項、第十二條第四項罪未經許可持有可發射子彈具有殺傷力之改造
    手槍及子彈罪。公訴人認被告丙○○持有扣案仿Walther廠7.65半自動手槍製造
    之金屬玩具槍之行為，係犯槍砲彈藥刀械管制條例第十條第四項之未經許可，持
    有改造模型槍罪，尚有誤會，起訴法條即有未洽，應予變更。至被告丁○○駕車
    衝撞警車之行為，則係犯刑法第一百三十五條第一項妨害公務罪。被告丙○○、
    丁○○二人就上開駕車衝撞警車妨害公務犯行，具有犯意聯絡及行為分擔，為共
    同正犯。又被告丙○○所犯上揭未經許可，無故持有改造手槍、子彈二罪，係以
    一行為犯觸數罪名，為想像競合犯，應依刑法第五十五條前段規定，從一重之槍
    砲彈藥刀械管制條例第十一條第四項之罪處斷。又被告丙○○所犯前揭妨害公務
    罪、殺人未遂罪二罪間，有方法結果牽連關係，為牽連犯，應依刑法第五十五條
    規定，從一重殺人未遂罪論處；另被告丙○○所犯上揭槍砲彈藥刀械管制條例第
    十一條第四項之罪與殺人未遂罪間，犯意各別，行為互殊，構成要件不同，應予
    分論併罰。原審法院因認被告丙○○、丁○○二人此部分之罪證明確，適用刑事
    訴訟法第三百條、第二百九十九條第一項前段，槍砲彈藥刀械管制條例第十一條
    第四項、第十二條第四項、第十九條第一項，刑法第二十八條（原判決漏引，應
    予補充）、第十一條前段、第一百三十五條第一項、第二百七十一條第二項、第
    一項、第五十五條、第四十七條、第四十二條第二項、第五十一條第五款、第三
    十八條第一項第一款，罰金罰鍰提高標準條例第一條前段、第二條，現行法規所
    定貨幣單位折算新臺幣條例第二條前段（原判決漏引，應予補充）規定，審酌被
    告丙○○所為之犯行，惡性重大，並對法律秩序構成嚴重侵害，且其所持有具有
    殺傷力之改造玩具手槍，雖不若制式槍、彈之具有強大之殺傷力，但被告丙○○
    持以犯罪，對社會治安之危害，誠屬重大，再其於犯罪後仍不知悔改，猶飾詞狡
    辯，卸責於乙○○，及其於八十七年十月三日核准假釋，刑期至九十四年十月二
    十九日始屆滿，現仍在假釋中等情，就殺人未遂部分判處有期徒刑七年，無故持
    有改造槍枝部分，判處有期徒刑一年六月，併科罰金新臺幣五萬元，並就有期徒
    刑部分定其應執行刑為有期徒刑八年二月，及諭知罰金部分如易服勞役，以銀元
    三百元即新臺幣九百元折算一日。又按司法院大法官會議釋字第四七一號解釋之
    意旨，以本件被告丙○○持有扣案具強大殺傷力之改造手槍一支，朝欄檢之員警
    射擊等情，已如前述，此已嚴重妨害社會治安，對於社會具有危險性，認對之有
    預防矯治其社會危險性之必要，況且被丙○○又有前揭犯罪事實欄所記載之犯罪
    前科，審酌本件犯行及依個案情節、犯罪人之危險性及保安處分之目的，認被告
    所犯槍砲彈藥刀械管制條例第十一條第四項之未經許可持有可發射子彈具有殺傷
    力之改造玩具手槍罪，仍應依同條例第十九條第四項之規定，就該部分之罪刑，
    併諭知應於刑之執行完畢或赦免後，令入勞動場所，強制工作三年之保安處分。
    另審酌被告丁○○所犯之刑法第一百三十五條第一項妨害公務罪之犯行，嚴重侵
    害法律秩序之和平，且犯罪後由與被告丙○○等串證並翻異供詞等情，又前於八
    十三年五月間因煙毒等案件，經臺灣彰化地方法院判處有期徒刑三年六月，並於
    八十六年十月三日執行完畢後，五年內再犯有期徒刑以上之罪，為累犯，依法應
    加重本刑至二分之一外，再參酌被告丁○○犯罪之動機、目的、手段、品行，犯
    罪所生之損害，及犯罪後之態度等一切情狀，判處有期徒刑一年。而扣案具有殺
    傷力之仿Walther廠7.65半自動手槍製造之金屬玩具槍（FS-0607型）乙枝（槍枝
    管制編號：0000000000、含彈匣一個），及扣案改造子彈二顆，係違
    禁物，應依刑法第三十八條第一項第一款之規定宣告沒收之。另外一顆子彈已於
    案發時擊發，扣案之另二顆改造子彈，業經鑑驗單位試射，均已不具殺傷力，自
    毋庸宣告沒收。核其認事用法並無不當，量刑亦堪稱妥適，應予維持，被告二人
    上訴意旨矢口否認犯行，仍執陳詞，指摘原判決不當，並無理由，應予駁回。
貳、被告乙○○、丁○○無罪部分：
一、公訴意旨另以：被告丁○○、乙○○於前述時間，與丙○○共同持有前述改造手
    槍及土造子彈，涉犯槍砲彈藥刀械管制條例第十條第四項之未經許可，持有改造
    模型槍，及同條例第十二條第四項之無故持有子彈罪嫌。
二、經查本件公訴意旨認被告乙○○、丁○○涉有與丙○○共同持有扣案之改造手槍
    一把及子彈五顆之犯行，係以被告三人於「金錢豹舞廳」與人發生口角，均遭毆
    打乙情，業經被告等一致供述明確，參以丙○○於偵訊中供述：「我們在金錢豹
    喝酒，有跟人家起口角衝突，而且有打架，心有不甘，才會回家拿槍尋仇」等語
    ，足徵被告乙○○、丁○○二人有利用被告丙○○持槍復仇之犯意甚明為其主要
    論據，惟查：
  (一)、被告乙○○、丁○○與丙○○三人，於八十九年五月十一日晚上十一時許在「
      金錢豹舞廳」消費時，雖有與人發生衝突，但該次衝突之發生係由丙○○所引
      起，此業經被告乙○○、丁○○於警訊時供稱：「：：：丙○○因故與其他桌
      的客人發生衝突，致我（乙○○）與莊、趙三人被對方多人毆打」「：：：不
      知何因丙○○與其他客人發生打架，於是我（丁○○）與乙○○上前勸架，反
      遭對方客人圍毆」（見八十九年偵字第一０二三四號偵察卷第二十七、三十二
      頁）等語無誤。則該次衝突糾紛既非因被告乙○○、丁○○所引起，被告二人
      是否會因該次衝突糾紛，而心有不甘，進而有利用被告丙○○回家拿槍尋仇尋
      仇之犯意，已有可疑。再者，公訴意僅以丙○○於偵查中供述：彼等在金錢豹
      喝酒，有跟人家起口角衝突，而且有打架，心有不甘，才會回家拿槍尋仇等語
      ，及被告等與丙○○三人於「金錢豹舞廳」與人發生口角，均遭毆打乙情，即
      認定被告乙○○、丁○○二人有利用被告丙○○持槍復仇之犯意之事實，顯有
      推論過當之處。
  (二)、徵之被告乙○○於警訊時供稱：「（該把八釐米德制手槍及子彈是何人所有？
      ）我不知道該把手槍是何人所有，但警方對我們攔檢時，我看到丙○○做直起
      來時，手中有持該把手槍。」，「我不知道丙○○到彰化做什麼，也不知道丙○○有槍，我們三人一部車，丙○○說要再到金錢豹舞廳，丁○○就載我們去
      。」（見八十九年偵字第一０二三四號偵察卷第三十一頁背面、第三十二頁）
      等語，被告丁○○亦供稱：「該些贓證物（係指扣案之手槍、子彈）為丙○○
      所有。」「：：：我與乙○○在該處等他（指丙○○），他即開自己的車出去
      ，約十分鐘後，丙○○返回將自己車停好，即乘坐我的車，此時我眼見丙○○
      手上持該枝被警方查扣到的手槍，他並告訴我開車返回臺中金錢豹舞廳」（見
      八十九年偵字第一０二三四號偵察卷第二十七頁正面）等語，另參酌證人林筱
      芸、劉玉茹於警訊時均陳稱有看到坐在右前座之丙○○持槍射擊警員（見八十
      九年偵字第一０二三四號偵察卷第三十七頁正面、第三十八頁背面）等情，足
      見持有扣案改造手槍及子彈之人應確為丙○○，而非被告乙○○、丁○○。雖
      被告二人及丙○○事後均改稱扣案槍彈為乙○○所持有；然此經核係彼等為迴
      護丙○○之說詞，業如前述。此外，並查無任何積極證據足認被告二人有持有
      扣案槍彈之犯行，自不能以被告二人偶然見到同車之丙○○攜有前開槍彈，即
      遽爾推認被告二人亦係基於共同犯意聯絡，無故持有該等槍彈。
    從而，原審法院以並查無積極證據足認被告二人確有公訴意所指之犯行，即不能
    證明被告等犯罪，而依法應諭知被告等無罪之判決，經核並無不當。臺灣臺中地
    方法院檢察署檢察官上訴意旨，仍執陳詞，指摘原判決不當，並無理由，亦應予
    駁回。
據上論斷，應依刑事訴訟法第三百六十八條，判決如主文。
本案經檢察官王雪惠到庭執行職務。
中      華      民      國      九十     年十一     月     八     日
                                    臺灣高等法院臺中分院刑事第六庭
                                          審判長法  官  李  文  雄
                                                法  官  陳  嘉  雄
                                                法  官  邱  顯  祥
右正本證明與原本無異。
如不服本判決應於收受送達後十日內向本院提出上訴書狀，其未敘述上訴之理由者並
得於提起上訴後十日內向本院補提理由書（均須按他造當事人之人數附繕本）。
                                                書記官  陳  桂  芬
中      華      民      國      九十     年      十一     月     八     日
                                                                        Ｉ


司法院資訊處製作；財團法人民間司法改革基金會備份。
